tr: Kapasitör polaritesi: Bipolar; Polarize olmayan; Polarize; Diğer
sk-SK: Polarita kondenzátora: Bipolárny; Nepolarizovaný; Polarizovaný; Iné
el: Πολικότητα πυκνωτή: Διπολικός; Μη πολωμένος; Πολωμένος; Άλλο
ro-RO: Polaritate condensator: Bipolar; Nepolarizat; Polarizat; Altele
lt-LT: Kondensatoriaus poliškumas: Bipolinis; Nepoliarizuotas; Poliarizuotas; Kita
bg-BG: Полярност на кондензатора: Биполярен; Неполяризиран; Поляризиран; Други
sl-SI: Polarnost kondenzatorja: Bipolarna; Nepolarizirana; Polarizirana; Drugo
th: ขั้วของตัวเก็บประจุ: ไบโพลาร์; เลนส์แบบไม่โพลาไรซ์; เลนส์แบบโพลาไรซ์; อื่นๆ
fr: Polarité du condensateur: Bipolaire; Non-polarisé; Polarisé; Autre
pt-PT: Polaridade do capacitor: Bipolar; Não polarizada; Polarizada; Outro
en: Capacitor polarity: Bipolar; Non-polarized; Polarized; Other
cs: Polarita kondenzátoru: Bipolární; Nepolarizované; Polarizované; Jiné
zh-CN: 电容器极性: 双极性; 非偏光; 偏光; 其他
nl: Condensator polariteit: Bipolair; Niet-gepolariseerd; Gepolariseerd; Andere
ko: 커패시터 극성: 양극성; 무편광; 편광; 기타
fi: Kondensaattorin napaisuus: Bipolaarinen; Polarisoimaton; Polarisoitu; Muu
ru: Полярность конденсатора: Биполярный; Неполяризованный; Поляризованный; Другой
pt-BR: Polaridade do capacitor: Bipolar; Não polarizadas; Polarizadas; Outro
hu: Kondenzátorpolaritás: Bipoláris; Nem polarizált; Polarizált; Egyéb
es: Polaridad del condensador: Bipolar; No polarizada; Polarizada; Otros
ja: コンデンサ極性: バイポーラ; 非偏光; 偏光; その他
nb: Kondensator polaritet: Bipolar; Ikke-polarisert; Polarisert; Annet
it: Polarità del condensatore: Bipolare; Non polarizzata; Polarizzata; Altro
hr-HR: Polaritet kondenzatora: Bipolaran; Nepolarizirani; Polarizirani; Ostalo
da: Kondensatorpolaritet: Bipolær; Ikke-polariseret; Polariseret; Andet
de: Kondensatorpolarität: Bipolar; Nicht polarisiert; Polarisiert; Sonstiges
vi: Cực tính tụ điện: Lưỡng cực; Không phân cực; Phân cực; Khác
zh-TW: 電容器極性: 雙極性; 非偏光; 偏光; 其他
pl: Polaryzacja kondensatora: Bipolarny; Niespolaryzowane; Spolaryzowany; Inne
sv: Kondensatorpolaritet: Bipolär; Opolariserad; Polariserad; Övrigt